臺灣新北地方法院刑事判決
111年度易字第825號
公  訴  人  臺灣新北地方檢察署檢察官
被      告  李育翰



上列被告因恐嚇取財等案件，經檢察官提起公訴（111年度偵緝
字第4187、4188號、111年度偵字第46210號），因被告於本院準
備程序中，就被訴事實為有罪之陳述，經告知簡式審判程序之旨
，並聽取當事人之意見後，經本院合議庭裁定由受命法官獨任進
行簡式審判程序，本院判決如下：
    主  文
李育翰犯如附表所示之罪，各處如附表「主文」欄所示之刑。有
期徒刑得易科罰金部分，應執行有期徒刑拾月，如易科罰金，以
新臺幣壹仟元折算壹日。
扣案之電腦主機壹臺沒收；未扣案之犯罪所得新臺幣參仟伍佰元
沒收之，於全部或一部不能沒收或不宜執行沒收時，追徵其價額
。
    事  實
一、李育翰原為Twitch平台直播主楊○婷（真實姓名年籍詳卷）
    之觀眾，因向楊○婷表示欲付費聊天，而於民國109年9月間
    ，取得楊○婷之通訊軟體LINE帳號，並陸續向楊○婷購買照片
    及與楊○婷視訊通話，而於視訊通話時，未經楊○婷同意即側
    錄楊○婷裸露私密部位之影片及照片（下合稱楊○婷私密影片
    及照片，此部分涉犯刑法第315條之1第2款之妨害秘密罪嫌
    部分，未經檢察官起訴）。嗣李育翰因缺錢花用，竟意圖為
    自己不法之所有，基於恐嚇取財之犯意，於同年12月15日上
    午10時17分許，先透過LINE傳送「上次你陪我的時候我有錄
    影，你能當我威脅也好求你也罷，但我真的只能跟你借了，
    你可以去報警提告還是要怎樣都行，但希望你能在1點前轉
    給我新臺幣（下同）3,500元」、「這是我截圖的希望，你1
    點前匯款給我，不然後果我不知道會怎樣」等語予楊○婷；
    楊○婷於同日下午1時6分許，回覆「我已經截圖了」、「下
    班會去報警」、「提告」等語後，李育翰繼續表示「之後你
    下班我還沒有看到你匯款的話我會放上去低卡或者一些公開
    網站」、「附上你的唉居跟實況」等語，再於同月16日下午
    3時54分許稱「你也差不多要去提告了，我這兩天會從Dcard
    ，之後是臉書，再來是Twitch開始宣傳影片，我也不會拿去
    賣，我就直接公開」、「在那下面會附上你跟我聊色的對話
    紀錄以及你傳給我的照片跟我錄影的露臉露點影片」等語，
    表示欲在網路上公開與楊○婷聊天內容、前述私密部位照片
    及影片，以加害楊○婷名譽之事恫嚇，致楊○婷心生畏懼，於
    同月16日下午4時40分、54分許，以網路轉帳之方式，先後
    自其國泰世華銀行06950XXXX352號帳戶匯款1,000元、2,500
    元至李育翰名下之玉山銀行0000000000000號帳戶（起訴書
    誤載為0000000000000號，下稱玉山銀行帳戶）內。嗣因楊○
    婷害怕李育翰有將檔案備份，之後會再要錢，方報警處理。
二、李育翰原為Twitch平台直播主廖○翎（真實姓名年籍詳卷）
    之觀眾，透過回覆廖○翎之通訊軟體Instagram限時動態與廖
    ○翎取得聯繫，明知其無錢給付，仍意圖為自己不法所有，
    基於詐欺得利之犯意，於109年11月28日，佯稱願以每張照
    片100元之代價購買廖○翎拍攝全身的腿照30張，再以2小時3
    ,000元之代價要求廖○翎陪同以打字方式聊天，致廖○翎陷於
    錯誤，因而加李育翰為LINE好友，於109月11月29日凌晨2時
    44分許至凌晨4時38分許，依約履行拍照，過程中李育翰進
    一步要求廖○翎裸露胸部或下體之私密部位，廖○翎亦配合拍
    攝，並陸續將30張照片之電子檔案（含2張裸露私密部位之
    照片，下合稱廖○翎私密照片）傳送予李育翰觀覽，期間李
    育翰承諾於當日上午稍晚匯款，惟李育翰當日上午並未依約
    付款，亦不回應廖○翎催討款項之訊息，廖○翎始知受騙。
三、廖○翎發現其受騙後，於109年12月6日傳送其已報警等訊息
    予李育翰，李育翰為了想要廖○翎繼續為其拍攝照片，竟意
    圖為自己不法之所有，另行基於恐嚇得利之犯意，於同年12
    月16日凌晨0時9分許至凌晨0時16分許，透過LINE對廖○翎傳
    送「對了還有一件事要麻煩你」、「你照片很好看我還是會
    想繼續看所還是會想讓你拍，所以你有空還是要麻煩你了～
    」、「我相信現在就算給你錢了你也不會拍但我還是會用一
    樣方法麻煩你拍，就當我是用威脅的還是怎樣你慢慢考慮上
    述的方法你應該已經知道我是有案底的人當然我也不怕在進
    去一次不過你的清白好像更重要」、「我整理好散播了我會
    直接給你網站你在去截圖提告」、「當然實況圈沒有多少人
    認識你」、「不過我會從D卡再來是臉書實況圈最后從你的I
    G粉絲以及你追蹤的傳」、「○○大學肯定紅」（詳細大學名
    稱，詳如卷內LINE訊息）等訊息，要脅廖○翎拍更多照片供
    其觀賞，並附上廖○翎傳送予李育翰之前述2張裸露私密部位
    之照片，以加害廖○翎名譽之事恫嚇，致廖○翎因而心生畏懼
    ，惟因廖○翎報警處理而未遂。
四、李育翰原為Twitch平台直播主邱○菟（真實姓名年籍詳卷）
    之觀眾，透過Instagram與邱○菟取得聯繫，明知其無錢給付
    ，仍意圖自己不法之所有，基於詐欺得利之犯意，於111年6
    月12日，佯稱欲以8,000元之價格，購買其寫真照片50張，
    致邱○菟陷於錯誤，遂自111年6月13日下午7時5分許至111年
    6月17日上午6時38分許，陸續拍攝並傳送50張寫真照片之電
    子檔案（下稱邱○菟寫真照片）予李育翰，期間李育翰承諾
    於當日上午稍晚匯款，惟李育翰當日上午並未依約付款，亦
    不回應邱○菟催討款項之訊息，邱○菟始知受騙而報警處理。
五、嗣李育翰於111年8月29日經通緝到案，警方循線於111年9月
    27日至李育翰當時位在新北市○○區○○街000巷00號3樓之租屋
    處進行搜索，扣得李育翰所有之電腦主機1台（裝置名稱：D
    ESKTOP-8633GOU），發現其內有楊○婷私密照片及影片、邱○
    菟寫真照片之電子檔案，而查悉上情。
六、案經楊○婷訴由新北市政府警察局中和分局、廖○翎訴由新北
    市政府警察局樹林分局、邱○菟訴由新北市政府警察局土城
    分局報告臺灣新北地方檢察署檢察官偵查起訴。
    理  由
一、被告李育翰所犯為死刑、無期徒刑、最輕本刑為3年以上有
    期徒刑以外之罪，於本院準備程序進行中，被告已就被訴事
    實為有罪之陳述，經告知簡式審判程序之旨，並聽取當事人
    之意見後，由本院依刑事訴訟法第273條之1第1項規定，裁
    定進行簡式審判程序。又依刑事訴訟法第273條之2、第159
    條第2項之規定，簡式審判程序不適用傳聞法則有關限制證
    據能力之相關規定，合先敘明。
二、事實認定
    前述犯罪事實，為被告坦白承認，核與證人即告訴人廖○翎
    、楊○婷、邱○菟（以下均直接稱呼其名）於警詢及偵查中之
    證詞相符，且有廖○翎出具之LINE對話紀錄、被告玉山銀行
    帳戶客戶基本資料及交易明細、楊○婷出具之LINE對話紀錄
    、網路銀行轉帳明細、邱○菟出具之Instagram對話紀錄、新
    北市政府警察局樹林分局搜索扣押筆錄、扣押物品目錄表（
    偵10138卷第13至26、67至77、91至215頁、偵15897卷第33
    至49、51至53頁、偵46210卷第19至63頁、警聲搜1439卷第3
    2至34頁）等事證可證，並有被告電腦主機1台扣案為證，足
    認被告任意性之自白有相當之證據可佐，與事實相符而可採
    信。本案事證明確，被告犯行足以認定，應予依法論科。
三、論罪科刑
（一）所犯法條：
　  1.事實欄一部分，是犯刑法第346條第1項之恐嚇取財罪。
　  2.事實欄二部分，是犯刑法第339條第2項之詐欺得利罪。
　  3.事實欄三部分，是犯刑法第346條第3項、第2項之恐嚇得
      利未遂罪。至公訴意旨雖認被告此部分是犯刑法第346條
      第3項、第1項之恐嚇取財未遂罪，惟按刑法第346條第1項
      恐嚇取財罪、第2項恐嚇得利罪，前者之行為客體係指財
      物，後者則指取得債權、免除債務、延期履行債務或提供
      勞務等財物以外之財產上不法利益（最高法院86年度台上
      字第3534號、89年度台上字第5346號判決意旨參照）。被
      告要脅廖○翎拍攝照片並傳送電子檔案給被告，是提供財
      物以外之客體，應屬恐嚇得利，惟恐嚇取財、恐嚇得利都
      是在同一法條內，自無庸就此部分變更起訴法條，併予指
      明。
　  4.事實欄四部分，是犯刑法第339條第2項之詐欺得利罪。
（二）刑之減輕：
　　　事實欄三部分，被告已著手於恐嚇得利犯行而不遂，違法
      程度較輕，依刑法第25條第2項之規定，按既遂犯之刑減
      輕之。
（三）罪數關係：
　　　被告所犯2次詐欺得利罪、恐嚇取財罪、恐嚇得利未遂罪
      間，犯意各別，行為互殊，應予分論併罰。
（四）爰審酌：
    1.犯罪之動機、目的、手段、違反義務之程度及犯罪所生之
      危險或損害：被告正值青壯之年，不思循正當途徑賺取財
      物並經營正常之社交生活，竟在Twitch平台上認識直播主
      楊○婷、廖○翎、邱○菟等人後，明知其經濟上無法負荷，
      為能親近前述直播主並獲取其等之寫真或私密照片及影片
      ，佯稱其有相當之財力，以重金引誘其等拍攝寫真或私密
      照片；當經濟狀況不佳或事跡敗露時，又利用數位時代下
      女性擔憂私密照片、影片外流導致名譽受創而無法回復之
      心理弱點，要脅支付金錢或拍攝更多照片，造成被害人心
      中極大恐慌，幸經楊○婷、廖○翎、邱○菟等人報警處理，
      而為警循線查悉上情。
    2.犯罪行為人之生活狀況、品行及智識程度：被告受有高中
      肄業之教育程度，從事過餐飲及超商大夜，案發當時從事
      超商大夜工作，自稱因花費過大方為本案犯行，未婚，無
      人需要扶養，為被告審理中供述在卷。被告本案前未有類
      似之前案紀錄，有臺灣高等法院被告前案紀錄表在卷可稽
      。
    3.犯罪後之態度：被告坦承犯行，惟並未賠償告訴人所受損
      失等一切情狀，分別量處附表「主文欄」所示之刑，並就
      得易科罰金部分，諭知易科罰金之折算標準，並定應執行
      之刑如主文第1項所示併諭知易科罰金之折算標準。
四、沒收部分
（一）扣案之電腦主機1台，為被告所有，且存放楊○婷私密影片
      及照片、邱○菟寫真照片等電子檔案，為犯罪所生之物，
      為被告於本院審理中供述明確，爰依刑法第38條第2項前
      段宣告沒收。
（二）被告恐嚇楊○婷所得之現金3,500元，為其犯罪所得，並未扣案，應依刑法第38條之1第1項、第3項規定宣告沒收，於全部或一部不能沒收或不宜執行沒收時，追徵其價額。　　　
據上論斷，應依刑事訴訟法第273條之1第1項、第299條第1項前
段，刑法第339條第2項、第346條第1項、第2項、第3項、第41條
第1項前段、第8項、第51條第5款、第38條第2項前段、刑法第38
條之1第1項、第3項，刑法施行法第1條之1第1項，判決如主文。
本案經檢察官孟玉梅提起公訴，檢察官林佳勳到庭執行職務。
中　　華　　民　　國　　111 　年　　12　　月　　6 　　日
　　　　　　　　　刑事第十六庭 法  官  時瑋辰
上列正本證明與原本無異。
如不服本判決，應於判決送達後20日內敘明上訴理由，向本院提
出上訴狀 (應附繕本) ，上訴於臺灣高等法院。其未敘述上訴理
由者，應於上訴期間屆滿後20日內向本院補提理由書「切勿逕送
上級法院」。
                               書記官　楊喻涵　　　　　
中　　華　　民　　國　　111 　年　　12　　月　　15　　日
附錄論罪科刑法條：
中華民國刑法第339條第2項
以前項方法得財產上不法之利益或使第三人得之者，亦同。
中華民國刑法第346條
意圖為自己或第三人不法之所有，以恐嚇使人將本人或第三人之
物交付者，處6月以上5年以下有期徒刑，得併科3萬元以下罰金
。
以前項方法得財產上不法之利益或使第三人得之者，亦同。
前二項之未遂犯罰之。
附表：
編號 犯罪事實 主文 1 事實欄一所示（楊○婷） 李育翰犯恐嚇取財罪，處有期徒刑捌月。 2 事實欄二所示（廖○翎） 李育翰犯詐欺得利罪，處有期徒刑肆月，如易科罰金，以新臺幣壹仟元折算壹日。 3 事實欄三所示（廖○翎） 李育翰犯恐嚇得利未遂罪，處有期徒刑伍月，如易科罰金，以新臺幣壹仟元折算壹日。 4 事實欄四所示（邱○菟） 李育翰犯詐欺得利罪，處有期徒刑肆月，如易科罰金，以新臺幣壹仟元折算壹日